臺灣高等法院民事裁定　　　　　　　　　100年度抗字第651號
抗　告　人　蘇王美
抗告人與相對人國泰世紀產物保險股份有限公司間，因給付保險
金事件，對於中華民國100年4月8日臺灣臺北地方法院100年度保
險字第33號所為裁定，提起抗告，本院裁定如下：
    主  文
抗告駁回。
抗告訴訟費用由抗告人負擔。
    理  由
一、本件抗告人於原法院起訴主張：相對人為保險公司經營保險
    業務，於民國(以下同)97年8月間應臺南市善化區公所之要
    保，以設籍善化區4個月以上包括抗告人等區民為被保險人
    ，與臺南市善化區公所簽訂國泰產物團體傷害保險契約(以
    下稱系爭契約)，約定被保險人於保險期間，因遭受意外傷
    害事故致身體蒙受傷殘或死亡者，應給付保險金額新臺幣51
    萬元；抗告人於98年7月27日之保險期間，在自宅跌倒撞擊
    頭部致傷殘，日常生活無法自理，相對人竟拒絕抗告人理賠
    之申請，為此，向相對人主營業所所在地之原法院起訴求為
    命相對人給付51萬元本息之判決。
二、原法院以系爭契約第31條約定(原審卷第20頁)合意管轄法院
    為要保人住所地之地方法院即臺灣臺南地方法院為由，裁定
    移送臺灣臺南地方法院。
三、按：「當事人得以合意定第一審管轄法院。」民事訴訟法第
    24條第1項前定有明文；當事人兩造以合意定第一審管轄法
    院者，如具備本法所定之要件，當事人及法院均應受其拘束
    ，關於合意管轄之規定，除專屬管轄外，得排斥其他審判籍
    而優先適用，若原告不向合意所定之法院起訴，經被告以該
    法院無管轄權而為抗辯後，法院即應依民事訴訟法第28條以
    裁定將該訴訟移送於其合意所定之管轄法院。本件系爭契約
    第31條前段約定：「因本契約涉訟者，同意以要保人住所地
    地方法院為第一審管轄法院，要保人的住所在中華民國國境
    外時，以臺灣臺北地方法院為第一審管轄法院。」，而要保
    人住所地即臺南市善化區，參照前揭法條規定、及說明意旨
    ，抗告人應向合意所定之要保人住所地地方法院即臺灣臺南
    地方法院起訴，惟抗告人竟向原法院提起本件訴訟，且經相
    對人具狀聲請移送臺灣臺南地方法院，原法院依民事訴訟法
    第28條第1項之規定，裁定移送臺灣臺南地方法院，經核於
    法尚無違誤。
四、抗告人主張依系爭契約第1條第2項所為「本契約的解釋，應
    探求當事人的真意，不得拘泥於所用的文字；如有疑義時，
    以作有利於被保險人的解釋為原則。」之約定，認如依系爭
    契約第31條之約定，以臺灣臺南地方法院為管轄法院，顯與
    維護保戶權益之立意有所違背云云；惟查：解釋契約，固須
    探求當事人立約時之真意，不能拘泥於契約之文字，但契約
    文字業已表示當事人真意，無須別事探求者，即不得反捨契
    約文字而更為曲解，最高法院17年度上字第1118號亦著有判
    例，可資參照；本件系爭契約第31條約定合意以要保人住所
    地地方法院為第一審管轄法院，已表示當事人真意，毋須別
    事探求。抗告人持以指摘原法院之裁定不當，求予廢棄，為
    無理由，應予駁回。
五、據上論結，本件抗告為無理由，爰裁定如主文。
中    華    民    國   100    年     5    月    11    日
                      民事第五庭
                        審判長法  官  李錦美
                              法  官  鍾任賜
                              法  官  陳博享
正本係照原本作成。
不得抗告。
中    華    民    國   100    年    5     月    12    日
                              書記官  駱麗君